【裁判字號】    89,易,2956
【裁判日期】    891027
【裁判案由】    妨害公務
【裁判全文】
臺灣板橋地方法院刑事判決                        八十九年度易字第二九五六號
    公  訴  人  臺灣板橋地方法院檢察署檢察官
    被      告  乙○○
右列被告因妨害公務案件，經檢察官提起公訴（八十九年度偵字第六九三二號），本
院判決如左：
    主  文
乙○○連續意圖欺騙他人，而就商品之品質為虛偽之標記，處有期徒刑肆月，如易科
罰金，以參佰元折算壹日。
    事  實
一、乙○○為設於臺北縣永和市○○路一０一巷八號金哈羅國際有限公司（以下簡稱
    金哈羅公司）之負責人，基於概括犯意，規避輸入檢驗，擅自拆封將檢驗不合格
    標識之商品販售，而以該公司名義分別為左列之行為：
（一）於民國八十八年八月十日向經濟部標準檢驗局基隆分局報驗自香港進口電話機
      半成品二批（申請號碼二０二Ｗ0000000號、二０二Ｗ0000000
      號）計六千台，因係半成品，故於八十八年八月十日申請具結先行放行後組裝
      ，且具結將上開物品堆置在臺中市○○區○○里○○○街二十七號一樓，俟該
      公司將前開物品組裝完畢後再通知經濟部標準檢驗局基隆分局前去檢驗，在檢
      驗之前乙○○不能將前開物品搬離上開地點，然乙○○於八十八年八月十日至
      九、十月間之不詳日期，在未經經濟部標準檢驗局基隆分局所授權之財團法人
      臺灣電子檢驗中心派員對於前揭物品檢驗合格之前，意圖欺騙他人，接續擅自
      在該等商品上貼上合格標識之虛偽標記後販賣。嗣經濟部標準檢驗局基隆分局
      所授權之財團法人臺灣電子檢驗中心人員於八十八年九月八日、十月十三日、
      十九日多次前往乙○○所具結放置之地點－臺中市○○區○○里○○○街二十
      七號一樓查看，均未看到該等商品，而悉上情。
（二）乙○○繼於八十八年八月十一日報驗自香港進口電話機一批計五千台，八月十
      三日取樣檢驗不合格，十月十一日申請具結先行放行後改善，十月十三日經濟
      部標準檢驗局基隆分局授權財團法人臺灣電子檢驗中心將上開電話機貼上「經
      濟部標準檢驗局基隆分局封識」之封條，俟電話機改善完畢由經濟部標準檢驗
      局基隆分局所授權之財團法人臺灣電子檢驗中心檢驗核可後，始得由該機關將
      封條撕下，交由乙○○販賣。然乙○○竟意圖欺騙他人，在未經經濟部標準檢
      驗局基隆分局所授權之財團法人臺灣電子檢驗中心派員對於前揭物品檢驗合格
      、撕下封條之前，即於八十八年十月間某日，在上開電話機所放置之地點－臺
      北縣永和市○○路一０一巷八號，自行接續將前開「經濟部標準檢驗局基隆分
      局封識」之封條撕下，除去公務員所施之封印之標示，且擅自在該等商品上貼
      上合格標識之虛偽標記後販賣。嗣於八十八年十一月十七日、八十九年一月十
      三日，經濟部標準檢驗局基隆分局所授權之財團法人臺灣電子檢驗中心人員至
      上開電話機所放置之地點－臺北縣永和市○○路一０一巷八號查看，電話機只
      剩一百八十台；八十九年二月二十九日再去查看，已無看到任何電話機，始悉
      上情。
二、案經經濟部標準檢驗局基隆分局報告臺灣板橋地方法院檢察署檢察官偵查起訴。
    理  由
一、訊據被告乙○○對於事實欄一（二）所載之犯行均坦承不諱，核與證人即經濟部
    標準檢驗局基隆分局所授權之財團法人臺灣電子檢驗中心人員甲○○到庭結證之
    情節相符（見本院八十九年十月十二日審判筆錄）。另被告矢口否認有何事實欄
    一（一）所載之犯行，辯稱：「該批六千台之電話機係因地震而震毀，我沒有在
    該等商品上貼上合格標識之虛偽標記後販賣。」云云。然查，前開六千台之電話
    機所放置之地點－臺中市○○區○○里○○○街二十七號一樓，經濟部標準檢驗
    局基隆分局所授權之財團法人臺灣電子檢驗中心人員於八十八年九、十月間不詳
    日期前去上址查看，並未看到該等六千台電話機，且上址臺中市○○區○○里○
    ○○街二十七號一樓並未因地震而震毀等情，業據證人即經濟部標準檢驗局基隆
    分局所授權之財團法人臺灣電子檢驗中心人員宋世傑到庭結證明確（見本院八十
    九年九月二十一日訊問筆錄），足徵該等商品顯係被告在未經檢驗合格前即擅自
    在該等商品上貼上合格標識之虛偽標記後販賣，其前開辯稱前揭商品所放置之地
    方係因地震而震毀一節，顯與實情不合，不足採信。此外，復有卷附商品輸入報
    驗申請書四紙、具結書二紙、輸入先行放行通知書三紙、經濟部標準檢驗局基隆
    分局人員工作報表九紙、保管切結書一張、經濟部標準檢驗局基隆分局不合格通
    知書一張、經濟部標準檢驗局基隆分局封識一紙可稽。事證明確，被告犯行堪以
    認定，應予依法論科。
二、核被告所為，係犯刑法第一百三十九條之除去公務員所施之封印之標示罪；刑法
    第二百五十五條第一項之意圖欺騙他人，而就商品之品質為虛偽之標記罪。被告
    所犯之上開二罪間，有方法結果之牽連關係，應從一重之前開刑法第二百五十五
    條第一項之罪處斷。被告先後多次為前開刑法第二百五十五條第一項之罪，時間
    緊接，犯罪構成要件相同，所犯罪名又屬同一，顯係基於概括犯意反覆為之，應
    論以連續犯，並加重其刑。爰審酌被告犯罪之動機、目的、手段、品行、生活狀
    況、智識程度、犯罪所生之損害，犯後坦承部分犯行等一切情狀，量處如主文所
    示之刑，並諭知易科罰金之折算標準，以資懲儆。至檢察官具體求處被告有期徒
    刑一年，因本院認被告前開行為之惡害尚未重大至須判處有期徒刑一年之程度，
    依「罪刑相當性原則」，本院爰不採取檢察官之前開意見，附此敘明。
據上論斷，應依刑事訴訟法第二百九十九條第一項前段，刑法第五十六條、第一百三
十九條、第二百五十五條第一項、第四十一條，罰金罰鍰提高標準條例第一條前段、
第二條，判決如主文。
本案經檢察官高俊申到庭執行職務。
中      華      民      國    八十九    年      十      月    二十七    日
                                      臺灣板橋地方法院刑事第四庭
                                          法  官  許必奇
右正本證明與原本無異。
如不服本判決，應於判決送達後十日內向本院提出上訴狀 (應附繕本) ，上訴於臺灣
高等法院。
                                          書記官  高玉彬
中      華      民      國      八十九      年    十    月  三十一    日
附錄：刑法第一百三十九條、第二百五十五條第一項。
刑法第一百三十九條
損壞、除去或污穢公務員所施之封印或查封之標示或為違背其效力之行為者，處一年
以下有期徒刑、拘役或三百元以下罰金。
刑法第二百五十五條
意圖欺騙他人，而就商品之原產國或品質，為虛偽之標記或其他表示者，處一年以下
有期徒刑、拘役或一千元以下罰金。
明知為前項商品而販賣，或意圖販賣而陳列，或自外國輸入者，亦同。


司法院資訊處製作；財團法人民間司法改革基金會備份。
